# RUBEN DARIO GORIA

Entre Ríos 279 Villa Luzuriaga - CP 1754 La Matanza

Argentino 33 años

+54 11 2066 4863 +54 11 6100 3896





http://rgoria.github.io



https://ar.linkedin.com/in/rgoria



Certified Scrum Developer

# **EXTRACTO**

Ingeniero y líder con más de 10 años de experiencia laboral en sistemas de información. En pleno desarrollo de mi perfil orientado a la dirección estratégica. Conocimientos de idioma inglés (intermedio) e italiano (básico). Dispongo de experiencia laboral en los ámbitos bancario, tecnología y salud.

# **EXPERIENCIA**

## CTO, Globons Experiencias Digitales

## Buenos Aires - Agosto 2017 - Al Presente

Dirección de tecnología. Liderazgo y gestión de equipos de trabajo. Gerencia de cuentas en múltiples clientes. Generación de alianzas con otras empresas del rubro. Generación de pliegos de licitación y presentación en nuevos clientes. Impulso tecnológico de servicios Cloud. Impulso y creación de ambientes de integración continua para los equipos de desarrollo. Investigación y capacitaciones de nuevas tecnologías para ampliar los negocios y operaciones de la empresa (Blockchain, Cloud, Bots, etc.) Principales responsabilidades:

- Gerente de cuentas en servicios de Integración para el cliente PSA -Industrias Pugliese
- Gerente de cuentas en el proyecto de actualización tecnológica del cliente EDESA
- Consultor técnico de todos los equipos de desarrollo
- Capacitador de equipos de desarrollo en nuevas tecnologías.

# Líder de Servicios de Desarrollo y Arquitectura, CDT Soluciones Tecnológicas

## Buenos Aires - Agosto 2015 - Julio 2017

Liderazgo y gestión de equipos de desarrollo que brinda servicios al cliente OSDE Binario, cubriendo los frentes de arquitectura e integración, servicios y prestadores y soporte a producción de aplicaciones de la gerencia comercial. Proyectos:

- ESB
- BRMS
- Mensajería (Envío de Mails y SMS)
- Seguimientos de Gastos Médicos (SGM)
- + 50 aplicaciones de la dirección Comercial y de Atención al socio.

# Analista Líder, CDT Soluciones Tecnológicas - OSDE Binario

#### Buenos Aires - Octubre 2010 - Agosto 2015

Análisis funcional y diseño de aplicaciones centralizadas en atención a socios. Liderazgo Funcional, Especificación de Requerimientos Funcionales y Técnicos a equipos de desarrollo. Aplicación de metodologías ágiles (Scrum/XP) y metodologías tradicionales (RUP)

#### Proyectos:

- Cobranzas por Cuenta y Orden
- OSDE Turismo Médico
- Sistema integral para gestión de asuntos jurídicos
- Proceso de Comunicación Inter-gerencial
- Proceso de Afiliaciones
- Plataforma de trámites en línea
- Estandarización de la Información

## Profesor, Universidad Nacional de La Matanza

La Matanza - Enero 2011 - Diciembre 2013

Dictado de Clases en las materias Programación Básica 1 (Algoritmos y lenguaje ANSI C) y Programación Web 1 (HTML, CSS, JS y JQuery) de la Tecnicatura en Desarrollo Web.

# Líder Técnico, Technisys

Buenos Aires - Junio 2008 - Octubre 2010

Liderazgo técnico de equipos de desarrollo de software, investigación de nuevas tecnologías, integración y adaptación de las mismas para que formen parte del marco de trabajo. Proyectos:

- I+D BROU Banco República Oriental del Uruguay
- Novedades Batch BROU Banco República Oriental del Uruguay
- BackEnd Core BROU Banco República Oriental del Uruguay
- BackOffice BROU Banco República Oriental del Uruguay
- Home Banking BROU Banco República Oriental del Uruguay
- Business Banking BROU Banco República Oriental del Uruguay

Tecnologías: JAVA, UML, Struts, Spring, DWR, JSP, XML, JavaScript, Oracle, PostgreSQL, Sybase, Linux, etc

# Analista Programador Java, Technisys

Buenos Aires - Septiembre 2005 - Junio 2008

Análisis y desarrollo de diferentes herramientas web para el mercado financiero. Proyectos:

- Riesgos Mayoristas Banco Comafi
- Seguros Backend Banco Comafi
- Altas Integradas Banco Comafi
- Delivery Multiproducto Banco Comafi
- Oficina Virtual Banco Itaú
- CMS Content Management System- Banco Itaú Link
- Oficina Virtual Banco de Costa Rica Link
- Argenval Bancoval RBC Dexia Investor Services España

Tecnologías: JAVA, UML, Struts, Spring WebFlow, JSP, XML, JavaScript, Oracle, PostgreSQL, Sybase, Linux, etc.

# Analista de Testing & QA, Banco Santander Río

Buenos Aires - Octubre 2004 - Abril 2005

Análisis, Testing y Tareas para el aseguramiento de la calidad de aplicaciones internas y externas.

## Proyectos:

- CRM
- Herramienta para puntos de distribución de tarjetas de crédito.
- Herramienta utilizada en la línea de cajas

## **EDUCACIÓN**

UADE - CIO - Mg en Dirección Estratégica de la Información 2015 - 2016

Maestrando

UAI - Ingeniería en Sistemas Informáticos - 2010 - 2014 Graduado

UNLaM - Ingeniería en Informática - 2002 - 2008 Incompleto

## **IDIOMAS**

Español (Nativo), Inglés (Intermedio), Italiano (Básico)

## **APTITUDES**

Planificación estratégica, Estrategia TI, Liderazgo y Análisis Técnico, Análisis de Negocio, Análisis de Sistemas, Metodologías Ágiles, JBoss AS, JBoss EAP, Tomcat, JS, Java, UML, XML, Spring, Struts, Análisis Funcional, JSP, AJAX, Análisis de Requerimientos, Desarrollo Web, jQuery, SQL, OOP, JUnit, RUP, HTML, ANSI C, CSS, Quartz, Spring Webflow, Maven, Ubuntu, DWR, macOS, Herramientas de Versionado, Accesibilidad, XSLT, Docencia.